【裁判字號】    89,易,267
【裁判日期】    900424
【裁判案由】    詐欺
【裁判全文】
台灣基隆地方法院刑事判決                          八十九年度易字第二六七號
    公  訴  人  台灣基隆地方法院檢察署檢察官
    被      告  甲○○
右列被告因詐欺案件，經檢察官提起公訴（八十九年度偵字第一五三一號），本院判
決如左：
    主  文
甲○○意圖為自己不法之所有，以詐術使人將本人之物交付，處有期徒刑肆月，如易
科罰金，以參佰元折算壹日。
    事  實
一、甲○○於民國八十七年十月二日起至同年十一月十九日止，明知自己財務狀況不
    佳，已陷於無支付能力，竟意圖為自己不法之所有，開立面額二十二萬元、發票
    人為福菱有限公司、發票日八十八年六月二十五日、付款人為華南商業銀行支票
    與面額十五萬元、發票人為曾淑美、發票日八十九年一月三十一日、付款人為泛
    亞商業銀行支票，陸續向雅馨磁磚裝潢行（即乙○○）購買磁磚建材，使乙○○
    陷於錯誤，交付計新台幣（下同）二十一萬二千二百五十元之磁磚建材；嗣經乙
    ○○屆期提示前開時，均因存款不足而遭退票，甲○○再開立面額二十二萬元、
    票號０八四五０一號、發票日八十八年七月一日之本票乙紙予乙○○，換回前開
    二紙支票，嗣因本票屆期仍未獲付款，乙○○始知受騙。
二、案經雅馨磁磚裝潢行（即乙○○）訴由台灣基隆地方法院檢察署檢察官偵查起訴
    。
    理  由
一、訊據被告甲○○雖對渠向乙○○以上開二張支票購買二十一萬二千二百五十元磁
    磚建材與該二張支票相繼退票，而另行開立本票已換回該支票，及本票屆期未獲
    付款等事實均供承不諱，然矢口否認犯有詐欺之罪行，辯稱：渠係因經濟情況不
    好，才未付款，並無詐欺之意思云云。惟查：右開犯罪事實業據被害人雅馨磁磚
    裝潢行（即乙○○）指述綦詳，復有前述支票影本二紙、本票影本一紙、華南商
    業銀行與泛亞商業銀行前揭支票帳戶往來明細資料附卷可稽；再衡以被告於本院
    審理時復供稱伊於向乙○○購貨時為拒絕往來戶，前開二紙支票係向伊妹夫所借
    ，八十四年左右其經濟情形不佳等語，及於偵查中自承伊開立支票時時經濟狀況
    已不好，沒有支付能力等情，益徵被告於購買磁磚建材時既已無支付貨款之能力
    ，竟猶以支票支付貨款，嗣於前述二張支票退票時復開立明知不可能兌現之本票
    之詐術，詐得磁磚建材及該二張支票事實已甚明確，足見被告所辯不足採信，其
    犯行洵堪認定，應依法論科。
二、核被告所為，係犯刑法第三百三十九條第一項之詐欺取財罪。爰審酌被告之品行
    、犯罪之動機、目的、所生之危害，及其犯罪後雖未承認犯行，惟已與告訴人達
    成和解，目前仍按期清償債務，已據告訴人陳明乙情等一切情狀，量處如主文所
    示之刑，以示懲儆。
據上論斷，應依刑事訴訟法第二百九十九條第一項前段，刑法第三百三十九條第一項
、第四十一條，罰金罰鍰提高標準條例第一條前段、第二條，判決如主文。
本案經檢察官黃士元到庭執行職務。
中      華      民      國      九十      年      四    月    二十四    日
                                    台灣基隆地方法院刑事第三庭
                                            法  官  姚  貴  美
右正本證明與原本無異。
對於本件判決如有不服，應於收受送達後十日內，向本院提出上訴書狀，上訴於臺灣
高等法院，並按他造當事人之人數附具繕本。
                                            書記官  明  祖  斌
中      華      民      國      九十      年      五    月    三十      日
附錄論罪法條
刑法第三百三十九條第一項：
意圖為自己或第三人不法之所有，以詐術使人將本人或第三人之物交付者，處五年以
下有期徒刑、拘役或科或併科一千元以下罰金。


司法院資訊處製作；財團法人民間司法改革基金會備份。
